臺灣嘉義地方法院民事判決　　　　　　　 95年度訴字第436號
原　　　告　丁○○
　　　　　　乙○○
　　　　　　　　　　　　245.
　　　　　　戊○○
　　　　　　　　　　　　號
　　　　　　丙○○
上4人共同
訴訟代理人　張巧妍律師
上4人共同
複 代理 人　奚淑芳律師
被　　　告　己○○
　　　　　　甲○○○○○○○○.
上2人共同
訴訟代理人　何永福律師
上列當事人間損害賠償事件，於中華民國96年4月17日言詞辯論
終結，本院判決如下：
    主  文
原告之訴及假執行之聲請均駁回。
訴訟費用由原告負擔。
    事  實  及  理  由
一、原告起訴主張：
（一）緣被告己○○係被告甲○○○○○○○○之計程車司機，
      於民國（下同）95年1月5日下午6時45分許，駕駛車牌號
      碼P2-627號營業用小客車，沿嘉義市○○○路由東向西通
      過林森東路與該路367巷交岔路口前之內側車道（下稱案
      發路段），原應注意車前狀況，並隨時採取必要之安全措
      施，且行經交岔路口，應遵守燈光號誌，特種閃黃燈表示
      「警告」，車輛應減速接近，注意安全，小心通過，依當
      時天候晴、夜間有照明、該路段為市區○○道路○路面乾
      燥，無缺陷亦無障礙物、視距良好等情形，又無不能注意
      之情形，竟疏未減速慢行，復未注意車前狀況，適有被害
      人賴陳麵自林森東路367向前由北向南行經行人穿越道至
      案發路段，被告己○○未為避煞，以其駕駛之車輛前方撞
      擊被害人賴陳麵，致使被害人賴陳麵彈起後墜落被告己○○所駕車輛前擋風玻璃而跌落路面，造成被害人賴陳麵頭
      部外傷併顱腦損傷，於送醫急救前死亡，案經本院95年度
      嘉交簡字第86號、95年度交簡上字第29號業務過失致死案
      件判決確定在案。是被告己○○之過失行為致被害人賴陳
      麵死亡之結果，應負損害賠償責任。又被告甲○○○○○○○○係被告己○○之雇用人，依法應負連帶賠償責任，
      而原告丁○○為被害人賴陳麵之夫，原告丙○○、乙○○
      及戊○○為其子女，爰依民法第184條、第191之2條、第
      188條、第192條、第194條等規定，訴請被告連帶賠償后
      列損害：殯葬費用新臺幣（下同）789,100元、精神慰撫
      金原告丁○○、丙○○各為150萬元，原告乙○○、戊○○各為100萬元，而扣除已領得之強制責任險150萬元後，
      茲聲明：1、被告應連帶給付原告丁○○、丙○○各
      1322,275元、原告乙○○、戊○○各822,275元，及均自
      訴狀繕本送達翌日起至清償日止按年息5％計算之利息。2
      、陳明願供擔保請准以宣告假執行。
（二）就被告抗辯之陳述：
   1、依事故現場圖及照片所示，被害人賴陳麵脫鞋散落的位置
      是在發生車禍的對向車道，左鞋、右鞋分別距離行人穿越
      道3公尺及7公尺，再佐以被告己○○行車方向係由東向西
      行駛，於車左前方撞擊被害人，則依照常理及物理作用力
      ，被害人賴陳麵當時位置應不可能在距離行人穿越道5公
      尺遠處，而係在行人穿越道遭到被告己○○駕駛之車輛左
      前方撞擊之後，被害人之鞋子方由撞擊點往車左方飛落，
      此同臺灣省嘉雲區車輛事故鑑定委員會之鑑定意見書載：
      「研析認為：依據卷附照片顯示，，謝車是車頭前正面與
      行人撞擊（行人身體並彈上謝車引擎蓋上），因此研判行
      人之鞋子會因謝車撞擊力量，而往左前彈，若警繪圖上之
      鞋子未被移動，則行人由行人穿越道附近穿越道路之可能
      性較大…若行人由行人穿越道橫越馬路，則己○○駕駛營
      業小客車，行經閃光黃燈號誌劃設有行人穿越道之交岔路
      口，未減速慢行，小心通過，且未暫停，讓行人穿越道上
      之行人先行，為肇事原因。行人賴陳麵無肇事因素。」是
      本件被告己○○車禍肇事致被害人死亡，應負全部責任而
      無庸置疑。再者，被告還辯稱血跡位置才是撞擊位置，而
      推論出被害人未行走行人穿越道云云，惟查本件被害人遭
      被告己○○之左前車頭撞擊後，彈起撞擊該車左前方之擋
      風玻璃，是被害人係經車撞擊、彈起、掉落地面後才留下
      血跡，依此而言，警繪圖上之血跡位置自非撞擊位置，則
      被告之辯詞，委無足採。
   2、按「目前在臺灣經營交通事業之營利法人，接受他人靠行
      （即出資人以該公司之名義購買車輛，並以該公司名義參
      加營運），而向該靠行人（即出資人）收取費用，以資營
      運者，比比皆是，此為週知之事實。是該靠行之車輛外觀
      既屬於該交通公司所有，乘客又無從分辨該車輛是否為他
      人靠行經營者，則乘客於搭乘時，只能從外觀上判斷該車
      輛係某交通公司所有，該車輛之司機即係為該交通公司服
      務。按此種交通企業，即應對廣大乘客之安全負起法律上
      之責任。蓋該靠行之車輛，無論係出資人自行駕駛，或招
      用他人合作駕駛，或出租，在通常情形，均為該交通公司
      所能預見，苟該駕駛人係有權駕駛（指非自偷竊或無權占
      有後所為之駕駛），在客觀上似應認其係為該交通公司服
      勞務，而應使該交通公司負雇用人之責任，方足以保護交
      易之安全」最高法院77年台上字第665號判決意旨參照。
      是以，被告己○○駕駛之肇事營業用小客車P2-627，車主
      為被告華麗汽車行，則揆諸前揭判決意旨，被告己○○係
      為被告華麗汽車行服勞務之人，被告華麗汽車行自應負僱
      傭人之連帶賠償責任。
   3、末按被告抗辯之計程車客運服務業申請核准經營辦法第8
      條規定：「計程車客運服務業，不得對『未依規定申請設
      立之個人經營計程車客運業』之一般駕駛人提供服務」，
      而本件被告己○○僅為一般駕駛人，非為依規定申請設立
      個人經營計程車客運業，自非該規定之適用客體，且其駕
      駛之肇事營小客車P2-627車主為被告華麗汽車行，則被告
      華麗汽車行於本件車禍肇事，自不得援引前揭辦法第16條
      「計程車客運服務業對受託服務之車輛發生行車事故時…
      其民事賠償及刑事責任概由委託人承擔」之規定，以卸免
      其責。再者，被告雙方間簽訂之契約，其效力只拘束被告
      雙方當事人，自不得引該契約約定來對抗原告，是被告之
      抗辯，實屬無據。
二、被告則以：
（一）據交通事故現場圖，於行人穿越道上並無肇事後所留任何
      跡證，反係於停止線左側3公尺、7公尺處分別遺有死者賴
      陳麵之左鞋及右鞋，而死者之血跡則係滴落在停止線左側
      18.5公尺處（即距離行人穿越道有18.5公尺遠），參以事
      故地點位於林森東路上劃有分向限制之路段觀之，較與行
      人若走行人穿越道之距離為短，諒係死者賴陳麵欲至對面
      彩券行買彩券，為圖便利性而尋短捷徑，捨走行人穿越道
      逕自穿越馬路，適有被告己○○開車經過閃避不及撞上，
      致釀成不幸，故死者未行走於行人穿越道，實係為本件車
      禍之原因，刑事審理法官亦同此見解。況且，系爭車禍發
      生於95年1月5下午6時45分，為冬天晚上時分，天色早已
      全暗，被告己○○係職業駕駛人，於夜間行車必會開啟車
      燈以照明路況，故若行人未行走於行人穿越道而於夜間穿
      越道路時，未注意右方來車，則是肇事車禍之主因，此向
      為車輛事故鑑定委員會之判定依據。是以，本件車禍事故
      ，被告己○○並未超速行使，而死者賴陳麵未行走於行人
      穿越道冒然穿越馬路，因事出突然，被告閃避不及致造成
      不幸，則死者賴陳麵應為肇事主因，被告己○○為肇事次
      因。
（二）查被告甲○○○○○○○○與被告己○○並無僱傭關係，
      何來連帶責任？且按公路法第55條、第56條之規定及交通
      部訂定之計程車客運服務業申請核准經營辦法第16條之規
      定：「計程車客運服務業對受託服務之車輛發生行車事故
      時，應協助或代為處理，其民事賠償及刑事責任概由委託
      人承擔。」是被告陳源森係經營計程車客運服務之業者，
      對於受託服務之車輛，即被告己○○所駕駛之車輛，發生
      行車事故時，應無需承擔賠償責任。又被告甲○○○○○○○○與被告己○○二人所訂立之嘉義轄區計程車客運業
      駕駛人自備車輛參與經營契約書中，載明約定之內容係為
      前開法條規定之事項，故被告陳源森即華麗汽車無需負連
      帶之責。
（三）原告請求之喪葬費用中，除風水、棺木、工資、靈車、司
      機、國樂等費用外，其餘支出均無必要，且精神慰撫金顯
      屬過高，應予以酌減等語資為抗辯，爰聲明：1、原告之
      訴駁回。2、如受不利益判決，陳明願供擔保請准以宣告
      免為假執行。
三、本件兩造不爭執之事實︰
（一）被告己○○於95年1月5日下午6時45分許，駕駛車牌號碼
      P2-627號營業用小客車，沿嘉義市○○○路由東向西通過
      林森東路與該路367巷交岔路口前之內側車道，原應注意
      車前狀況，並隨時採取必要之安全措施，且行經交岔路口
      ，應遵守燈光號誌，特種閃黃燈表示「警告」，車輛應減
      速接近，注意安全，小心通過，依當時天候晴、夜間有照
      明、該路段為市區○○道路○路面乾燥，無缺陷亦無障礙
      物、視距良好等情形，又無不能注意之情形，竟疏未減速
      慢行，復未注意車前狀況，適有賴陳麵於案發路段穿越馬
      路，被告己○○未為避煞，其所駕駛之車輛撞擊賴陳麵，
      致使賴陳麵頭部外傷併顱腦損傷，於送醫急救前死亡。
（二）賴陳麵因系爭車禍死亡，原告4人共計支出之殯葬費用為
      789,100元。
（三）因系爭車禍，原告4人共計領取強制責任險之理賠金150萬
      元，每人各領得375,000元。
四、經查：被告己○○於95年1月5日下午6時45分許，駕駛車牌
    號碼P2-627號營業用小客車，沿嘉義市○○○路由東向西通
    過林森東路與該路367巷交岔路口前之內側車道，原應注意
    車前狀況，並隨時採取必要之安全措施，且行經交岔路口，
    應遵守燈光號誌，特種閃黃燈表示「警告」，車輛應減速接
    近，注意安全，小心通過，依當時天候晴、夜間有照明、該
    路段為市區○○道路○路面乾燥，無缺陷亦無障礙物、視距
    良好等情形，又無不能注意之情形，竟疏未減速慢行，復未
    注意車前狀況，適有賴陳麵於案發路段穿越馬路，被告己○○未為避煞，其所駕駛之車輛撞擊賴陳麵，致使賴陳麵頭部
    外傷併顱腦損傷，於送醫急救前死亡之事實，及刑事部份己○○因業務過失致死之行為，經本院刑事庭判處有期徒刑6
    月確定等情，有道路交通事故現場圖、道路交通事故調查報
    告表（一）（二）、現場照片10張、診斷證明書、相驗屍體
    證明書、驗斷書及勘驗筆錄等件附於刑事卷足憑，並經本院
    調閱本院95年交簡上字第29號刑事歷審卷宗查明屬實。又經
    臺灣省嘉雲區車輛行車事故鑑定委員會鑑定肇事原因：「若
    被害人由行人穿越道橫越道路，則己○○為肇事原因，行人
    賴陳麵無肇事因素；若行人非由行人穿越道橫越道路，則行
    人賴陳麵為肇事主因，己○○為肇事次因。」，亦有前開鑑
    定委員會95年10月12日嘉雲鑑950616字第0955803767號鑑定
    書1份附卷可參，是不論賴陳麵是否由行人穿越道穿越馬路
    ，被告己○○就本件車禍均有過失，並因此過失不法侵害賴
    陳麵致死，其應負侵權行為損害賠償責任，可以認定。是以
    本件爭點為：（一）被告甲○○○○○○○○是否應負僱用
    人之責任？（二）原告得請求被告給付損害賠償額為若干？
    （三）賴陳麵於本件事故之發生是否與有過失？得酌減賠償
    金額若干？
五、被告甲○○○○○○○○應負僱用人之責任：
（一）兩造就系爭肇事營業小客車為被告己○○所有靠行被告華
      麗汽車行營運一情，均不爭執，且有被告提出之嘉義轄區
      計程車客運業駕駛人自備車輛參與經營契約書影本1份在
      卷足憑，系爭肇事營業小客車為靠行車輛等語，堪信屬實
      。按民法第188條第一項所稱僱用人，祇須外觀上行為人
      係為其服勞務即足，且目前在臺灣經營交通事業之營利私
      法人，接受他人靠行（即出資人以該交通公司之名義購買
      車輛，並以該公司名義參加營運），而向該靠行者（即出
      資人）收取費用，以資營運者，比比皆是，此為周知之事
      實。是該靠行之車輛，在外觀上既屬被告公司所有，第三
      人又無從分辨該車輛是否他人靠行營運者，則第三人祇能
      從外觀上判斷該車輛係某交通公司所有，該車輛之司機即
      係受僱為該交通公司服務。系爭營業小客車之車主即被告
      己○○既將之登記為被告華麗汽車行之名義，而仍保有所
      有權，並進而占有使用，而前開靠行制度為行政上之管理
      之方便，負此管理之責者，除行政機關外，尚包括營業小
      客車之各該登記名義人，換言之，縱車行對營業小客車無
      所有權，其對其所轄之車輛，須負指揮管理責任，職是車
      主登記名義人之車行與營業小客車之實際所有權人或占有
      使用人間，已形成監督關係。在客觀上足以使人認被告己○○係為被告華麗汽車行服務而受其監督，故被告華麗汽
      車行抗辯其非被告己○○之僱用人等語，即屬無據，不足
      憑採。又被告華麗汽車行未能舉證證明其就選任受僱人及
      監督受僱人職務之執行，已盡相當之注意，所辯無須負僱
      用人責任等語，並無足採。
（二）次按，被告提出之「計程車客運服務業申請核准經營辦法
      」，乃適用於委託計程車客運服務業代辦各項業務之個人
      營業計程車，此見前開辦法第8條前段：「計程車客運服
      務業，不得對『未依規定申請設立之個人經營計程車客運
      業』之一般駕駛人提供服務」、第12條：「委託計程車客
      運服務業代辦業務之車輛，…應依規定噴漆個人姓名…」
      等規定即明，而本件被告己○○僅為一般靠行駕駛人，非
      為依規定申請設立個人經營計程車客運業，自非該規定之
      適用客體，且其駕駛之肇事營業用小客車P2-6 27車主為
      被告華麗汽車行，則被告華麗汽車行於本件車禍肇事，自
      不得援引前揭辦法第16條：「計程車客運服務業對受託服
      務之車輛發生行車事故時…其民事賠償及刑事責任概由委
      託人承擔」之規定，以圖免責，被告所辯，顯無理由。
六、原告得請求損害賠償之金額各為若干？
（一）按因故意或過失，不法侵害他人權利者，負損害賠償責任
      ；又不法侵害他人致死者，對於支出醫療或殯葬費之人，
      亦應負損害賠償責任；不法侵害他人致死者，被害人之配
      偶、子女，雖非財產上之損害，亦得請求賠償相當之金額
      ，民法第184條1項前段、第192條第1項、第194條分別定
      有明文。本件賴陳麵係因被告己○○駕駛營業用小客車遇
      閃黃燈號誌未減速行駛，遇狀況煞車不及，致遭撞及而死
      亡，業如前述，則原告請求被告負損害賠償責任，依上開
      條文規定，自屬有據。
（二）又按受僱人因執行職務，不法侵害他人之權利者，由僱用
      人與行為人連帶負損害賠償責任，民法第188條第1項前段
      定有明文。被告己○○為靠行被告華麗汽車行之計程車駕
      駛人，被告間具有僱傭關係，業如前述，原告主張被告華
      麗汽車行應依民法第188條第1項前段規定與被告己○○連
      帶負損害賠償責任，應屬可採。
（三）原告丁○○係賴陳麵之配偶，原告丙○○、乙○○及戊○○則係賴陳麵之子女，業如前述，則原告請求被告連帶負
      損害賠償責任，揆諸上開規定，並無不合。茲就損害賠償
      金額部分，分述如下：
   1、殯葬費用部分：
      原告主張其等於本件之殯葬費用共789,100元，固提出喪
      葬費用支出收據4紙為證，惟按所謂殯葬費係指收殮及埋
      葬費用而言，此等費用是否必要，應斟酌當地喪禮習俗及
      宗教上之儀式定之，最高法院84年臺上字第2731號著有判
      決可參，經查，前開費用中，風水15,000元、棺木6萬元
      、工資46,000元、靈車6,000元、司機3,000元、國樂
      16,000元，共計146,000元，為被告所不爭，自應准許；
      另本院審酌被害人賴陳麵（24年9月25日生），死亡時為
      70歲，生前無業、育有3名子女（均已成年）等身份、地
      位及家庭經濟狀況，認原告於被害人之喪禮過程，所支出
      ：法事86,000元、庫錢銀紙費用3萬元、鮮花告別式6萬元
      、電子琴9,000元、佛祖車2,000元、開路鼓費用5,000元
      、救護車（運送被害人遺體）費用3,000元等費用，均屬
      現有一般社會習俗辦理喪葬過程通常之支出，應為必要費
      用，均予准許。至於：1.毛巾1萬元之支出為喪家答謝弔
      唁者之用，尚難認係喪葬必要之費用，應予剔除；2.辦桌
      費用12萬元、地理師紅包1萬元及遊覽車1台3,000元，此
      應屬宴客費用及對處理葬禮工作人員額外之支出，均非被
      害人之收殮及埋葬之必要費用；3.雜費27,000元，此雜支
      既未載明細目，考量一般喪禮之雜項支出，寬認以1萬元
      為必要，逾此範圍則不應准許；4.樂隊費用28,000元（35
      人）、牽亡歌8,500元、女兒吹2,600元、三藏取經12萬元
      、白獅陣55,000元（60人）、龍獅戰鼓團6萬元（60人）
      、八音15,000元、弄樓7,000元部分，因另有國樂、佛祖
      車及電子琴費用業已准許，此部分乃重覆而非必要之支出
      ，不應准許；5.紙厝費用9萬元部分，非屬被害人之收殮
      及埋葬之必要費用，不應准許；是綜上所述，原告所請求
      之喪葬費用，於351,000元部分（即原告丁○○、丙○○
      、乙○○、戊○○各87,750元）均屬必要，應予准許，逾
      此範圍之請求，則屬無據，應予駁回。
   2、精神慰撫金部分：
      本件車禍之被害人為原告丁○○之妻及其餘3名原告之母
      ，其等因被告之不法侵權行為而死亡，自令原告等悲慟萬
      分，精神上痛苦難堪，原告4人請求被告連帶賠償因而所
      受非財產上之損害即精神慰撫金，洵屬有據。經查，原告
      丁○○為國小肄業，原務農為生，現已退休；原告丙○○
      為高職畢業，從事零工，已婚，育有4女；原告乙○○高
      職畢業，從事零工，已婚，育有3名子女；原告戊○○係
      高職畢業，為家庭主婦，已婚，育有3名子女；被告己○○為國小畢業，目前無業等情，分別據兩造所陳明。又原
      告丁○○名下有與他人共有房屋一棟，以其應有部分計算
      價值僅800元；原告丙○○名下有田賦8筆、汽車1輛，94
      年度所得總額為196,800元；原告乙○○名下有汽車1輛；
      原告戊○○名下無財產；被告己○○名下有與他人共有房
      屋3棟、田賦6筆及土地3筆，價值共計2,535,066元等兩造
      之財產狀況，則分別有其等稅務電子閘門所得調件明細表
      附卷可稽。本院斟酌兩造前述之身分地位、教育程度、經
      濟能力，及被告己○○之一時疏忽竟致原告等與至親之被
      害人天人永隔，及原告丁○○年事已高，驟失相互扶持之
      伴侶，精神上所受打擊，應高於另3名已自組家庭且有自
      行謀生能力之原告，是原告丁○○與另3名原告所受精神
      上痛苦程度不同，得請求被告連帶賠償慰撫金之數額自當
      有別等一切情狀，認原告丁○○請求被告連帶賠償慰撫金
      80萬元，另3名原告各請求被告連帶賠償慰撫金50萬元，
      均堪稱允當，應予准許，逾此範圍之請求，則屬無據，應
      予駁回。
   3、依上所述，原告丁○○得請求損害賠償之金額為887,750
      元，原告丙○○、乙○○及戊○○得請求損害賠償之金額
      各為587,750元。
七、賴陳麵於本件事故之發生是否與有過失？得酌減賠償金額若
    干？
（一）本件車禍，經本院送請臺灣省嘉雲區車輛行車事故鑑定委
      員會鑑定，其鑑定結果為：「依據卷附照片顯示，謝車是
      車頭前正面與行人撞擊（行人身體並彈上謝車引擎蓋上）
      ，因此研判行人之鞋子會因謝車撞擊力量，而往左前彈，
      若警繪圖上之鞋子未被移動，則行人由行人穿越道附近穿
      越道路之可能性較大，1、若行人由行人穿越道橫越馬路
      ，則己○○駕駛營業小客車，行經閃光黃燈號誌劃設有行
      人穿越道之交岔路口，未減速接近，小心通過，且未暫停
      讓行人穿越道上之行人先行，為肇事原因。行人賴陳麵無
      肇事因素。2、若行人非由行人穿越道橫越道路，則行人
      賴陳麵，夜間於劃設有行人穿越道路段，自劃有分向限制
      線路段穿越道路不當，為肇事主因。己○○駕駛營業小客
      車，行經閃光黃燈號誌交岔路口，未減速接近，小心通過
      ，為肇事次因。」此有附卷之前開鑑定意見書1件可資佐
      憑。原告雖主張被害人於事故發生時係行走行人穿越道，
      然證人莊明杉、鄭淑芬於員警訪談時，均證稱不清楚被害
      人是否有行走行人穿越道一節，此有嘉義市警察局交通隊
      交通事故談話紀錄表2紙附於本院刑事卷可稽。且證人即
      員警莊水慶於本院刑事簡易庭調查時結證稱：伊在現場有
      查訪莊明杉、鄭淑芬，他們表示沒有親眼目睹被害人有行
      走行人穿越道等語。觀諸卷附道路交通事故現場圖，於行
      人穿越道上並無肇事後所留任何跡證，反係於停止線左側
      3公尺處遺有被害人之左鞋，7公尺處遺有被害人之右鞋，
      而被害人之血跡則係滴落在停止線左側18.5公尺處（13.
      5＋5=18.5）。參以被害人平日居住在嘉義市○○○路528
      號，於事故發生前，到住處對面即嘉義市○○○路361號
      公益彩券行購買彩券1張出去後，不久即發生事故一節，
      亦據證人莊明杉、鄭淑芬於員警訪談時證述在卷；且從嘉
      義市○○○路361號至嘉義市○○○路528號，直接穿越劃
      有分向限制線之路段，與行走行人穿越道相較，以前者距
      離較短，亦有道路交通事故現場圖1份附卷足憑，是本件
      被害人若未行走行人穿越道，尚非與常理有違，上揭鑑定
      報告意見亦認以此種可能性較大。是依卷存證據，尚難認
      被害人於本件事故發生時係行走行人穿越道，原告復無法
      舉證證明被害人賴陳麵於發生本件事故時確實行走行人穿
      越道，是依前開鑑定結果，因被害人賴陳麵非由行人穿越
      道橫越道路，賴陳麵即為本件事故肇事主因，被告己○○
      為肇事次因。而本院斟酌雙方過失程度及原因力之強弱，
      認被害人賴陳麵與被告己○○之過失責任比例為6：4。
（二）次按損害之發生或擴大，被害人與有過失者，法院得減輕
      賠償金額，或免除之。民法第217條第1項定有明文。被害
      人賴陳麵與被告己○○就本件車禍之過失責任比例，如前
      所述，是本院認被告之賠償責任以減輕60％為相當。本件
      按過失比例減輕後，原告丁○○得請求被告連帶賠償之金
      額為355,100元（計算式：887750x0.4=355100），原告丙○○、乙○○及戊○○得請求被告連帶賠償之金額各為
      235,100元（計算式：587750x0.4=235100）。
八、再按，保險人依強制汽車責任保險法規定給付之保險金，視
    為加害人或被保險人損害賠償金額之一部分；加害人或被保
    險人受賠償請求時，得扣除之，強制汽車責任保險法第32條
    定有明文。經查，原告4人於系爭車禍發生後，業已領取汽
    車強制責任保險金150萬元乙節，為兩造所不爭執，從而，
    應將上述之150萬元保險金，視為被告損害賠償之一部分，
    並應按原告各人受領375,000元部分自丁○○、丙○○、乙○○及戊○○所得請求之損害賠償金額扣除，是原告前開所
    得請求之金額各為355,100元及235,100元，扣除保險給付
    375,000元後，均已無可請求金額。
九、綜上，原告依侵權行為法律關係，得請求之金額於扣除汽車
    責任保險金後，已無可得請求之金額。從而，原告請求被告
    連帶給付原告丁○○、丙○○各1322,275元、原告乙○○、
    戊○○各822,275元，及均自訴狀繕本送達之翌日起至清償
    日止按年息5％計算之利息，為無理由，應予駁回。又原告
    本案之請求既經駁回，其假執行之聲請亦失所附麗，爰併予
    駁回。
十、本件事證已臻明確，兩造其餘攻擊防禦方法及所提未經援用
    之證據，經本院審酌後，認為均不足以影響本判決之結果，
    自無逐一詳予論駁之必要，併此敘明。
十一、據上論結，原告之訴為無理由，依民事訴訟法第78條，判
      決如主文。
中　　華　　民　　國　　96　　年　　 5　　月　　 1　　日
                  民事第一庭法　官　陳俞婷
以上正本係照原本作成。
如對本判決上訴須於判決送達後20日內向本院提出上訴狀。
中　　華　　民　　國　　96　　年　　 5　　月　　 1　　日
                            書記官  林美足
